臺灣高等法院高雄分院刑事判決　　　 100年度上訴字第1489號
上　訴　人　臺灣高雄地方法院檢察署檢察官
上　訴　人
即　被　告　張子午
義務辯護人　楊雪貞律師
上列上訴人因被告違反毒品危害防制條例案件，不服臺灣高雄地
方法院100 年度訴字第302 號中華民國100 年8 月1 日第一審判
決（起訴案號：臺灣高雄地方法院檢察署99年度少連偵字第228
、250 號、99年度偵字第35220 號），提起上訴，本院判決如下
：
     主  文
原判決關於張子午部分撤銷。
張子午犯附表一所示之拾柒罪，各處如附表二「本院判決結果」
欄所示之刑。應執行有期徒刑拾貳年；扣案如附表三編號1 、8
所示之毒品，均沒收銷燬之；扣案如附表三編號2 至編號7 、編
號9 所示之物（含編號5 所示之門號0000000000號及
編號9 所示之門號0000000000號SIM 卡各壹枚），均
沒收之；未扣案之門號0000000000號SIM 卡壹枚，沒
收之，如一部或全部不能沒收時，應與周禧財、林○○連帶追徵
其價額。未扣案販賣毒品所得共計新臺幣壹萬陸仟佰伍拾元，
與周禧財連帶沒收之；其中新臺幣壹仟伍佰元，並與林○○連帶
沒收之；另其中新臺幣貳仟伍佰元，則並與李○○連帶沒收之，
如全部或一部不能沒收時，其中新臺幣壹萬貳仟佰伍拾元，以
張子午、周禧財之財產連帶抵償之；其中新臺幣壹仟伍佰元，以
張子午、周禧財及林○○之財產連帶抵償之；其中新臺幣貳仟伍
佰元，以張子午、周禧財及李○○之財產連帶抵償之。
     事  實
一、張子午（綽號「午哥」、「小午」）為成年人，其明知甲基
    安非他命（公訴意旨誤載為安非他命）係經公告列為毒品危
    害防制條例第2 條第2 項第2 款之第二級毒品，不得非法持
    有、販賣，竟意圖營利，與平日對其指示甚為服從之周禧財
    （業經原審判處罪刑確定）共同基於販賣第二級毒品之犯意
    聯絡，由張子午提供甲基安非他命，交由周禧財出面販售。
    而周禧財為便利販賣甲基安非他命，除以其所有之門號0000
    000000號及0000000000號行動電話，分別供如附表一各編號
    所示之購毒者與其聯繫外，並於附表一編號13、16所示時點
    ，由與其具有販賣第二級毒品甲基安非他命犯意聯絡之少年
    林○○（民國83年1 月出生），負責接聽金禧鳳（原名趙禧
    鳳）、鄭旗山（由少年李○○〔83年3 月出生〕代為打電話
    購買）購買毒品電話，再與周禧財聯繫販毒事宜，而販賣甲
    基安非他命予金禧鳳、鄭旗山（販賣時間、地點、金額及方
    式等，均詳附表一編號13、16所示）。又周禧財如因事無法
    外出與購毒者交易時，其即另以所持用之門號0000000000號
    行動電話，與少年李○○所持用之門號0000000000號行動電
    話聯絡，委由與其具販賣第二級毒品甲基安非他命犯意聯絡
    之少年李○○，攜帶甲基安非他命至附表一編號2 、8 、15
    、17所示之交易地點，交付毒品予各該編號所示之購毒者，
    並收受價金（販賣時間、地點、金額及方式等，均詳附表一
    編號2 、8 、15、17所示）。餘則由周禧財自行與各該購毒
    者交易（販賣時間、地點、金額及是否既遂等，均詳附表一
    編號1 、3 、4 、5 、6 、7 、9 、10、11、12、13、14所
    示）。至販賣毒品所得款項，除張子午指定周禧財應交回之
    金額外，若交易金額高於張子午所指定交回之金額，則歸周
    禧財所有。嗣因警方查獲曾文忠（業經原審判處罪刑確定）
    施用甲基安非他命，經曾文忠供出其上游係持用門號000000
    0000號行動電話者，始循線查獲周禧財，並於99年10月26日
    下午6 時10分許，持臺灣高雄地方法院法官核發之搜索票，
    前往周禧財位於高雄市○○區○○路269 號住處搜索，扣得
    周禧財販賣所餘之附表三編號1 所示之毒品甲基安非他命，
    及供其販賣毒品所用之電子磅秤1 臺、帳簿1 本、分裝杓1
    支、SONY行動電話1 支（含門號0000000000號SIM 卡1 枚）
    ，供其預備販賣毒品所用之空夾鏈袋1 包、空袋8 包（以上
    物品如附表三編號2 至7 所示），暨與其犯罪無關之新臺幣
    6,000 元、LG行動電話1 支（含門號0000000000號SIM 卡1
    枚）、吸食器3 組、殘渣袋2 個等物。另於同日晚間10時20
    分許，前往李○○位於高雄市鳳山區海光四村住處執行搜索
    ，當場扣得周禧財所有之附表三編號8 所示之毒品甲基安非
    他命，及李○○持以與周禧財聯絡，犯罪所用之附表三編號
    9 所示之SONY行動電話1 支（含門號0000000000號SIM 卡1
    枚），及與本件犯罪無關之吸食器1 組、空夾鏈袋1 包、電
    子磅秤1 臺、ALCATEL 行動電話1 支（含門號0000000000號
    SIM 卡1 枚）。
二、案經高雄市政府警察局鼓山分局報請臺灣高雄地方法院檢察
    署檢察官偵查起訴。
     理  由
壹、證據能力方面：
一、上訴人即被告（下稱被告）張子午及其辯護人固爭執證人即
    共同被告周禧財、證人林○○於警詢之陳述不具證據能力，
    惟此等部分既未經本院執之作為認定被告犯罪之積極證據，
    自無論究其證據能力之必要。
二、另被告及辯護人分別於本院準備程序時，就原審判決所引用
    各項證據（含傳聞證據、非傳聞證據及符合法定傳聞法則例
    外之證據）之證據能力，除有爭執之上開部分外，餘均同意
    有證據能力（見本院卷第65至70頁），且於本院言詞辯論終
    結前，對於卷附上開爭執部分以外之具有傳聞證據性質之證
    據，既均已知其情，而未聲明異議，本院認除上開爭執部分
    已敘明如上外，其他卷附具有傳聞證據性質之證據，並無任
    何違法取證之不適當情形，以之作為證據使用係屬適當，自
    得採為認定事實之證據。
貳、實體方面：
一、訊據被告張子午矢口否認有何與周禧財共同販賣第二級毒品
    甲基安非他命之犯行，辯稱：是因為我之前曾經打過周禧財
    ，而且指責他不應該跟少年林○○在一起，所以周禧財懷恨
    在心，才會誣指我有跟他一起販賣毒品等語。經查：
  (一)證人即共同被告周禧財有單獨出面，或分別與少年林○○、
    李○○共同為附表一各編號所示之販賣第二級毒品甲基安非
    他命既、未遂之事實，業經證人周禧財坦認不諱（見99年度
    少連偵字第228 號卷，下稱228 號少連偵卷，第107 至112
    頁、209 至212 頁；99年度少調字第1371號卷，下稱1371號
    少調卷，第77至87頁、90至93頁、134 至142 頁；原審卷一
    第94至102 頁；99年度少調字第1434號卷，下稱1434號少調
    卷，第115 至121 頁），且經證人即少年林○○、李○○、
    證人即購毒者金禧鳳、王仁琪、謝志偉、李佩蓉、林雅嬌、
    雷鈺龍、蔡明秀等人證陳在卷（林○○部分見228 號少連偵
    卷第75至77頁，1434號少調卷第50至56頁、第114 至121 頁
    ，1371號少調卷第230 至233 頁；李○○部分見警二卷第20
    至24頁、228 號少連偵卷第80至83頁、1371號少調卷第6 至
    11頁；金禧鳳部分見警二卷第41至42頁、1434號少調卷第11
    5 至116 頁、本院卷第103 頁正、反面；王仁琪部分見警二
    卷第56至58頁、228 號少連偵卷第91至93頁；謝志偉部分見
    警二卷第63至65頁、228 號少連偵卷第96至98頁；李佩蓉部
    分見警二卷第74至77頁、228 號少連偵卷第86至88頁、1371
    少調卷第174 至180 頁；林雅嬌部分見警二卷第88至89頁、
    原審卷一第63至65頁；雷鈺龍部分見228 號少連偵卷第161
    至163 頁、1371號少調卷第180 至186 頁；蔡明秀部分見22
    8 號少連偵卷第168 至169 頁），復有前開各購毒者分別與
    周禧財持用之門號0000000000、0000000000號行動電話通訊
    監察譯文存卷（見警二卷第45至49頁、第62頁、第68至73頁
    、第82至87頁、第92至95頁，228 號少連偵卷第166 至167
    頁、第172 至175 頁、第181 至182 頁），及附表三所示之
    扣押物可資佐證（按附表三編號1 、8 所示之白色晶體，經
    送鑑定結果，均呈甲基安非他命陽性反應，有高雄醫學大學
    附設中和紀念醫院檢驗報告在卷可憑，見原審卷二第22至33
    頁、1371號少調卷第99頁反面）。是此等部分之事實，均堪
    認定。
  (二)證人周禧財前揭販賣之甲基安非他命係由被告所提供之情，
    迭據證人周禧財於少年法院調查、偵查及原審供陳甚詳（見
    1371號少調卷第91頁正面、228 號少連偵卷第211 至212 頁
    、原審卷一第219 至232 頁）。且經證人即周禧財女友林○
    ○於偵查及原審結證稱：周禧財賣的毒品來源，是跟綽號「
    小午」的張子午購買的。而且我有親眼看見周禧去向張子午
    拿毒品，被查獲前我們幾乎天天會去張子午家。我們賣完毒
    品就要把錢拿去給張子午，回（意即交回）給他等語（見22
    8 號少連偵第77頁、原審卷一第238 至239 頁）。佐以證人
    即共同被告曾文忠於原審證述：周禧財有跟我提過，賣給我
    的毒品來源是跟張子午購買的，那是在我跟周禧財買毒品在
    他家施用，閒聊時周禧財告訴我毒品來源係張子午等語（見
    原審卷一第246 至247 頁）。而斯時周禧財既尚未遭查獲販
    賣毒品，其2 人又係閒聊，則周禧財預謀誣陷被告，而特意
    告知曾文忠此事之可能性實甚微小。再參以被告為警查獲遭
    羈押後，於看守所中曾交付周禧財2 張紙條，其中1 張記載
    「喜財：檢察官開庭問你在電話跟魚刺講價錢時說到東西是
    五哥的，到時請你翻那個五哥是另一個五哥，不是我。是因
    為跟我有仇恨才把我弄進來，女朋友講的也是你叫他講的，
    年初你在公司上班因偷了我公司二十萬，被我打，又因我一
    直逼著你要錢，一直對我不滿，懂嗎（檢察官對你兇，你不
    要怕，就是不要理她），如果我交保出去，你日後交保金，
    我會保你出來，官司在外打不好，我帶你去越南作生意，開
    卡拉OK，我說過的話你應該了解我為人。午哥留」；另1 張
    則記載「（30房喜財要幫翻阿申部分）另一個五哥你自己去
    編一個出來，怎麼跟他連絡，他沒電話自己來找你。檢察官
    一定會嚇你，男子漢別怕。我會帶你走。」各等語，為被告
    自陳在卷（見原審卷一第34頁），並有該紙條2 張在卷可憑
    （見228 號少連偵卷第205 、206 頁）。衡諸常情，若周禧
    財所供不利被告之言詞係有意陷害而屬虛偽，被告實無要求
    周禧財虛捏「五（午）哥」身分，並要周禧財向檢察官謊稱
    有因偷竊20萬元，遭被告毆打，復一再逼迫還錢，因而對被
    告心生不滿等事由，繼之又對周禧財利誘以將為周禧財具保
    ，且帶同周禧財至越南作生意之可能。綜上各節相互勾稽，
    足認周禧財陳述其所販賣之甲基安非他命係由被告提供等語
    ，應係事實，而堪採信。
  (三)關於被告何以提供毒品甲基安非他命供周禧財販賣乙節，據
    證人周禧財於原審所述，固有由被告提供予周禧財共同販賣
    ，再由周禧財繳回販毒所得予被告；及周禧財向被告買斷後
    ，自行販賣2 種方式（見原審卷一第224 至228 頁）。惟查
    ：
  1.據證人周禧財於偵查中證稱：「扣案（甲基）安非他命是張
    子午給我，要我幫他賣的。我們都是住在海光四村而認識的
    ，原本我是在張子午所開設的搬家公司工作，後來沒有什麼
    工作，他本身之前就有在賣（甲基）安非他命，他就會放一
    些（甲基）安非他命在我這邊，如果有人要的話，我就會賣
    給他。有時候張子午拿5,000 元的（甲基）安非他命給我，
    如果我賣6,000 元，就可以賺取差價」等語（見228 號少連
    偵卷第107 至109 頁）；於少年法院結證稱：毒品來源是張
    子午，送貨方式是我先向張子午拿一些，賣完毒品之後，再
    交錢給他等語（見1371少調卷第91頁正面）；於偵查中再結
    證稱：張子午他是住在海光四村的人，所以我從小就知道有
    這個人。他有經營清潔公司，因為這清潔公司的工作越來越
    少，到99年4 、5 月間張子午就要我幫他拿（甲基）安非他
    命給別人，幫他收錢，收完錢再交給他，到後來我轉賣的時
    候，錢都還是交給張子午，我們是每天都要對帳，所以我賣
    給誰，他都知道，也都認識等語（見228 號少連偵卷第211
    頁）；於原審結證稱：跟張子午拿毒品有製作帳冊，開始製
    作帳冊的時間我忘記了，從製作帳冊開始，應該是每筆的交
    易都有紀錄。扣案的帳冊是指99年的事情，99年8 月28日到
    9 月10日，我都還有跟張子午拿毒品，每天做帳繳回1 筆錢
    給張子午，那段時間不是買斷。帳冊裡面有記載「回」，係
    指繳回，不是買斷，真正買斷的交易不多，大部分都是幫張
    子午賣，將賣得的錢繳回去給張子午，算一算我沒有賺到什
    麼錢，只有吸食毒品不用錢等語（見原審卷一第224 至228
    頁）。顯已明確表示其自99年4 、5 月間開始，即由被告提
    供毒品甲基安非他命由周禧財出面販賣，所得款項再由周禧
    財交予被告。
  2.參以證人林○○於原審證述：「我自98年10月26日就開始跟
    周禧財同居，我跟周禧財在一起時，他就有在賣毒品，我有
    問周禧財，他說毒品來源是張子午，不只我知道而已。我有
    親眼看見周禧去向張子午拿毒品，被查獲前我們幾乎天天會
    去張子午家，我們賣完毒品就要把錢拿去給張子午，回給他
    」、「（問：你說周禧財販賣毒品的來源是張子午，是否知
    道周禧財與張子午關於販賣毒品的金額及利潤如何分配？）
    金錢不一定，我們幾乎沒有任何利潤，且我跟周禧財就販毒
    而言不算是在賺錢，而是在幫張子午賺錢，最後我們每天就
    要回1 萬元，我們連休息的時間都沒有，張子午催錢催的很
    急，有幾次賣不到1 萬元，張子午會罵周禧財，連睡覺都不
    敢，怕漏接電話」、「（問：在99年10月27日偵訊中陳述沒
    有賺什麼錢，都是只有賺到免費吸食第二級毒品甲基安非他
    命而已？）張子午把一大包的第二級毒品甲基安非他命交給
    周禧財賣，剩下的毒品，我們就可以拿來自己用」等語（見
    原審卷一第238 至241 頁）。亦表示本件案發前，被告向張
    子午拿取毒品甲基安非他命販賣後，每筆款項均須交給被告
    。且由證人林○○上開證述內容，足見自林○○自98年10月
    間與周禧財同居後，其見周禧財除須隨時等候被告差遣販賣
    毒品外，如達不到被告所要求之目標，尚會遭受被告責罵。
    而衡諸常情，苟周禧財販賣之甲基安非他命係向被告買斷，
    其實無將販毒所得交予被告，並隨時聽候被告差遣販毒之必
    要，而被告更無在乎周禧財販毒所得多寡之必要。
  3.再者，觀之扣案之周禧財販賣毒品帳冊，其中有關99年8 月
    28日到9 月10日此段期間，均係為「回」款之記載（見228
    號少連偵卷第189 至190 頁），而此亦核與周禧財及林○○
    上揭所稱：周禧財向被告拿取毒品甲基安非他命後，販賣所
    得款項須交予被告等語，互相吻合。
  4.綜據上開各節綜合判斷，足認周禧財販賣予附表一各編號所
    示之購毒者之毒品甲基安非他命，均係由被告所提供，交由
    周禧財販賣，並非由周禧財向被告買斷後，再自行販賣。
  (四)被告固辯稱：我經營的清潔公司，是從99年2 月間才承租，
    所以周禧財在警詢說自98年10月開始，會每日到我現住處的
    高雄縣鳳山市海光四村524 號對帳，顯然不實等語；並提出
    該房屋租賃契約書，及舉證人即其母張王玉平證明，前開高
    雄縣鳳山市海光四村524 號房屋，係其自99年2 月間開始承
    租（契約書部分見本院卷第119 至121 頁、張王玉平證述部
    分見本院卷第104 頁）。惟查，證人周禧財於警詢固曾陳稱
    ：我認識張子午，張子午是我的毒品上游，我跟林○○所販
    賣的（甲基）安非他命就是從張子午這邊來的，原本從98年
    10月份至99年3 月份期間，我都是向張子午買斷毒品安非他
    命，然後再去販賣給他人等語（見警二卷第4 頁），惟究其
    斯時陳述之完整內容係：「我認識張子午，張子午是我的毒
    品上游，我跟林○○所販賣的（甲基）安非他命就是從張子
    午這邊來的，原本從98年10月份至99年3 月份期間，我都是
    向張子午買斷毒品安非他命，然後再去販賣給他人。但從99
    年4 月份開始至今，張子午會先將（甲基）安非他命給我先
    拿去賣給他人，但每日都要到張子午的現住處高雄縣鳳山市
    海光四村5XX 號（詳細門牌未記）對帳，就是賣出多少毒品
    就給張子午多少錢，但我能從中賺取一點點差價，比如說給
    我1 錢的安非他命，賣完大約是新臺幣5,000 元，我大約實
    際繳回給張子午新臺幣4,000 元，我賺取1,000 元」（按此
    部分引用證人周禧財於警詢之陳述，係作為彈劾證據使用，
    非以之作為認定被告犯罪事實之積極證據），足見證人周禧
    財前揭於警詢所述之至被告承租之高雄縣鳳山市海光四村52
    4 號房屋對帳，係99年4 月之後方開始之事甚明，被告斷章
    取義，指摘證人周禧財前揭證述與事實不符，容無可取。
  (五)被告雖又辯稱：是因為我之前曾經打過周禧財，所以他懷恨
    在心，才會誣指我有跟他一起販賣毒品等語。惟證人周禧財
    否認有因遭被告毆打，因懷恨而誣指被告共同販賣毒品之情
    事，參以證人即被告與周禧財之共同友人張文祥於原審證述
    ：認識被告周禧財及張子午，已經認識2 、30年了，我們是
    從小一起長大的，跟他們兩人差不多熟。我看過張子午打過
    周禧財兩次，是因為周禧財欠張子午錢。事後我有聽周禧財
    說張子午對他不好，這是過了兩天的事情，周禧財並沒有說
    要報復。我感覺就是張子午都會叫周禧財去哪裡去哪裡，這
    是我看到的等語（見原審卷一第249 至252 頁），亦表示並
    未曾聽周禧財提及欲報復被告之事。況且，如周禧財確有因
    遭被告毆打而欲報復之情事，被告何須於遭羈押時，交付前
    開紙條，要求周禧財向檢察官謊稱有遭被告毆打，而對被告
    心生不滿之情事？由之足認被告此部分所辯，應係事後圖卸
    之詞，並無可採。
  (六)被告固舉證人即周禧財之姐金禧鳳為證，並經證人金禧鳳於
    本院證陳：被告有跟我講過好幾次有關周禧財在販賣毒品的
    事，要我去勸導周禧財不要再賣了，我認為被告是基於好意
    ，才要我去勸周禧財的等語（見本院卷第101 頁反面至第10
    3 頁正面）。惟揆之證人金禧鳳就被告是否曾告以周禧財有
    在販賣（甲基）安非他命乙事，其於辯護人詰問時，本係陳
    稱：「（問：張子午是否跟你說過周禧財在賣（甲基）安非
    他命的事情？）沒有」，惟於辯護人再詰問時，其則答稱：
    「（問：他有沒有曾經叫你勸你弟弟（指周禧財）不要在海
    光四村賣甲基安非他命？）有」、「（問：你印象中被告有
    跟你講過幾次？）有好幾次」（見本院卷第101 頁反面至第
    102 頁正面）。而若被告曾數次要求證人金禧鳳勸告其弟周
    禧財，不要在海光四村販賣甲基安非他命，則被告必已告知
    金禧鳳有關周禧財有販賣甲基安非他命之行為，乃金禧鳳竟
    謂被告未曾告知伊有關周禧財在販賣甲基安非他命之事，前
    後所述，明顯矛盾，由之足認金禧鳳前開所為被告曾要伊勸
    導周禧財不要販賣毒品等語，應係迴護被告之詞，自無足採
    信。
  (七)證人張王玉平雖亦到庭證稱：周禧財的女友林○○在我兒子
    （指被告）被關進去之後，來過我家3 次，跟我要2 、30萬
    元，林○○說如果我給她錢，她就說實話，如果我不給她錢
    ，她就要咬住我兒子等語（見本院卷第104 頁反面）。惟如
    此事為真，何以被告自羈押迄原審審理時，均未提及此事；
    縱被告不知此事，身為被告親生母親之證人張王玉平竟亦從
    未將此事告知被告或辯護人，使其等得於偵查或原審審理時
    ，為被告利益要求調查此事，實與常理有悖，故證人張王玉
    平此部分所述，尚難遽信。再者，證人林○○不僅係周禧財
    之女友，2 人更自98年10月26日即與林○○之母、妹共同居
    住（此業經證人林○○於原審證述明確，見原審卷一第238
    頁），顯見林○○與周禧財感情甚篤。而周禧財又係自警詢
    、偵查迄至原審，一貫指認被告即係其販賣毒品之來源；證
    人林○○亦於警詢、偵查數次指認被告，則若林○○嗣後翻
    異前詞，改稱被告並非提供毒品予周禧財之人，不僅將陷周
    禧財於誣告或偽證之刑事追訴、處罰之風險，其自身亦同樣
    受有此種風險，衡諸常情，林○○實無為此種損人又損己之
    事之可能。是證人張王玉平上開所述，要難遽認為真，並進
    而為被告有利之認定。又張王玉平稱被告每日晚上回家吃晚
    飯（見本院卷第106 頁反面），固與周禧財於警詢所稱每日
    晚上與被告對帳時間相衝突（見警二卷第3 頁正面）。然張
    王玉平亦稱被告並非每日晚上與其共吃晚飯（見本院卷第10
    6 頁反面），而周禧財所稱對帳時間，衡情亦係大概每日與
    被告見面時間，主要目的係渠等每日有與被告對帳行為，故
    張王玉平上開所述，亦不足為被告未與周禧財販賣第二級毒
    品之有利證據。
  (八)按販賣毒品之行為，本無一定之公定價格，是其各次買賣價
    格，當亦各有差異，或隨供需雙方之資力、關係之深淺、需
    求之數量、貨源充裕與否、販賣者對於資金之需求如何，殷
    切與否，以及政府查緝之態度，進而為各種不同之風險評估
    ，而為機動性調整，是其價格標準，自非一成不變。況且，
    販賣者從各種「價差」或「量差」或係「純度（如摻入葡萄
    糖等物）」謀取利潤方式，或有差異，然其所圖利益之非法
    販賣行為目的，則屬相同，並無二致。因之，販賣利得，除
    經行為人坦承，或其價量至臻明確，確實難以究其原委。但
    依一般民眾普遍認知毒品之非法交易，向為政府查禁森嚴，
    且重罰不寬貸，衡諸常情，倘非有利可圖，絕無平白甘冒被
    重罰高度風險之理。從而，舉凡其有償交易，除足反證其確
    另基於某種非圖利本意之關係外，通常尚難因無法查悉其買
    進、賣出之差價，而諉無營利之意思，或阻卻販賣犯行之追
    訴（最高法院87年度臺上字第3164號判決意旨參照）。本件
    依諸卷附證據資料，固無從得知被告購入甲基安非他命之價
    格（指前揭販賣予附表一各編號所示之購毒者部分），然衡
    情被告並無購入價昂之毒品無故提供他人施用之可能；又販
    賣第二級毒品之法定刑度甚重，此復為眾所週知之事實，苟
    無任何利潤可圖，被告亦無甘冒重典科刑之風險，無故出售
    第二級毒品甲基安非他命予前開各購毒者之可能，是被告販
    賣前開第二級毒品，確具營利之意圖，洵可認定。至被告販
    賣甲基安非他命所得，依如附表一各編號所示之購毒者所述
    計算結果，總計為1 萬6,350 元（其中與少年林○○共犯部
    分，合計為1,500 元；與少年李○○共犯部分，合計為2,50
    0 元）。
  (九)綜上，被告前揭所辯，核係事後圖卸之詞，無足採信。事證
    明確，其犯行洵堪認定。
二、按甲基安非他命為毒品危害防制條例第2 條第2 項第2 款所
    列之第二級毒品，不得非法持有、販賣。被告張子午與周禧
    財同謀販賣毒品甲基安非他命，由被告負責提供毒品，周禧
    負責對外販賣事宜，並販賣予附表一各編號所示之人（其中
    編號14部分，因周禧財僅就販賣標的、金額與金禧鳳商妥，
    尚未交付毒品，故應論以未遂），故其2 人就附表一各編號
    所示之販賣甲基安非他命犯行，自有犯意之聯絡，僅行為分
    擔不同，自應論以共同正犯，從而，核被告就附表一編號1
    至13、15至17所示，均係犯毒品危害防制條例第4 條第2 項
    之販賣第二級毒品既遂罪；而就附表一編號14所示，則係犯
    毒品危害防制條例第4 條第6 項、第2 項之販賣第二級毒品
    未遂罪。被告各次基於販賣之犯意，而持有甲基安非他命之
    低度行為，均為販賣之高度行為所吸收，均不另論罪。次按
    ，以自己犯罪之意思而參與犯罪，無論其所參與者是否係犯
    罪構成要件之行為，皆為正犯。故共同實施犯罪行為之人，
    在合同意思範圍以內，各自分擔犯罪行為之一部，相互利用
    他人之行為，以達其犯罪之目的者，即應對於全部所發生之
    結果，共同負責，且共同正犯之意思聯絡，原不以數人間直
    接發生者為限，即有間接之聯絡者，亦包括在內（最高法院
    92年度臺上字第5407號判決可資參照）。本件附表一編號13
    、16所示之犯行，係由少年林○○，負責接聽金禧鳳、鄭旗
    山購買毒品電話，再與周禧財聯繫販毒事宜；附表一編2 、
    8 、15、17所示犯行，則係由少年李○○，攜帶甲基安非他
    命至交易地點，交付毒品予各該編號所示之購毒者，並收受
    價金；附表一編號6 部分，係由被告委由另名不詳成年女子
    ，送交毒品予購毒者，均經認明如上，則揆諸前開說明，少
    年林○○、李○○，及該名不詳成年女子各自就上述犯行，
    應與被告及周禧財論以共同正犯。被告就附表一所示之17次
    販賣第二級毒品犯行，犯意各別、行為互異，應予分論併罰
    。再少年林○○、李○○，依次為83年1 月間、83年3 月間
    出生之人，此有其等之年籍在卷可稽，其2 人分別為附表一
    編號2 、8 、13、15、16、17所示之犯行時，均為未滿18歲
    之少年，被告與之共犯販賣第二級毒品罪，就前揭犯行，應
    各依兒童及少年福利與權益保障法第112 條（按經總統於10
    0 年11月30日以華總一義字第10000267831 號令將兒童及少
    年福利法名稱修正為兒童及少年福利與權益保障法，並將原
    第70條移置為第112 條，條文內容則未變更，該條條文於10
    0 年12月2 日生效）第1 項之規定，加重其刑（法定本刑為
    無期徒刑部分，不得加重）；被告就附表一編號14之犯行，
    已著手於犯罪行為之實行而不遂，為未遂犯，應依刑法第25
    條第2 項之規定，減輕其刑。
三、原審認被告罪證明確，因而予以論科，固非無見。惟查：(一)
    原判決就附表一所示之犯行，初係認共同被告周禧財與被告
    張子午、少年林○○、李○○，具有犯意聯絡及行為分擔均
    為共同正犯（見原判決第10頁第4 至6 行）；然嗣於論罪科
    刑欄中又載述「被告張子午、周禧財就附表一編號8 、15、
    16、17所示之各次犯行，與甲少女（即少年林○○）、乙少
    年（即少年李○○）均有犯意聯絡及行為分擔；就附表一所
    示其餘犯行，與甲少女均有犯意聯絡及行為分擔，均為共同
    正犯」（見原判決第11頁倒數第6 至第3 行），而認少年李
    ○○僅就附表一編號8 、15、16、17所示之犯行，與被告及
    周禧財、少年林○○有犯意聯絡及行為分擔，前後所認，顯
    然歧異。(二)謝志偉就附表一編號4 所示者，雖係向周禧財購
    買5,500 元之毒品甲基安非他命，然其僅交付3,000 元，尚
    欠2,500 元，業經證人謝志偉證陳在卷（見228 號少連偵卷
    第97頁），原判決認謝志偉已全額給付價金，事實認定，容
    屬有誤。(三)少年林○○就附表一編號5 所示之犯行，並未參
    與，原判決認其此次有為代接電話之行為，事實認定，亦有
    錯誤。(四)少年林○○亦未參與附表一編號6 所示之犯行，該
    次係由另一名不詳女子前往交付毒品予謝志偉，業經認明如
    前，原判決認該次毒品係由林○○前往交付，事實認定，亦
    有違誤。(五)就附表一編號16所示者，少年李○○撥打周禧財
    持用之行動電話，其目的係在代鄭旗山向周禧財購買毒品甲
    基安非他命，且此次係由少年林○○接聽該電話等情，業經
    證人李○○、林○○陳明在卷（依次見228 號少連偵卷第81
    頁、1434號少調卷第117 頁反面），乃原判決認此次犯行少
    年林○○未參與，而李○○則係販賣之共同正犯，事實認定
    ，自有違誤。(六)少年林○○、李○○2 人分別為附表一編號
    2 、8 、15、17（李○○部分）、13、16（林○○部分）所
    示之犯行時，均為未滿18歲之少年，前已述及，原判決就被
    告分別與其2 人共犯上開販賣第二級毒品罪，未各依兒童及
    少年福利與權益保障法第112 條第1 項之規定，加重其刑，
    法律適用，亦有不合。(七)附表一編號14部分，被告所為尚未
    既遂，應論以未遂犯，原判決認被告行為已達既遂，自有未
    恰。(八)附表三編號8 所示之毒品甲基安非他命，驗餘淨重僅
    餘0.24公克，有前揭高雄醫學大學附設中和紀念醫院檢驗報
    告在卷可憑，原判決以驗餘淨重有0.45公克，並就該數量予
    以宣告沒收，尚有未合。(九)本件附表一編號1 之交易時間，
    係「99年8 月25日」，業經認明如前，原判決認該交易時間
    係於「98年8 月25日」，事實認定，同有違誤。被告上訴意
    旨否認犯罪，據之指摘原判決此部分不當，固無理由，惟檢
    察官上訴指摘原判決此部分量刑過輕，則非無理由，原判決
    復有前揭違誤之處，自應由本院將之撤銷改判。爰審酌被告
    明知甲基安非他命對人民健康危害甚鉅，猶為圖利而販售他
    人，不僅助長吸毒歪風，嚴重戕害他人身心健康，且危害社
    會治安甚鉅，犯後復飾詞圖卸，顯難認其有悔悟之意；兼衡
    及被告各次販賣數量及所得金額等一切情狀，分別量處如附
    表二各編號所示之刑，並定應執行刑如主文第2 項所示。
四、沒收部分：
  (一)按共同正犯之犯罪所得為新臺幣時，因係合併計算，且於全
    部或一部不能沒收時以其財產抵償之，為避免執行時發生重
    複沒收、抵償之情形，故各共同正犯之間係採連帶沒收主義
    ，於裁判時僅諭知連帶沒收，不得就全體共同正犯之總所得
    對各該共同正犯分別重複諭知沒收（最高法院95年度臺上字
    第1781號判決意旨參照）。本件就附表一各編號所示各次販
    賣甲基安非他命所得之價金，雖未據扣案，惟揆諸前開說明
    ，應依毒品危害防制條例第19條第1 項之規定，分別於被告
    各次犯行，與各共犯宣告連帶沒收之，如全部或一部不能沒
    收時，以其等之財產連帶抵償之（詳見附表二「本院判決結
    果」欄所示）。
  (二)次按，以營利為目的販入毒品，經多次販賣後，持有剩餘毒
    品被查獲，其各次販賣毒品行為，固應併合處罰。惟該持有
    剩餘毒品之低度行為，應僅為最後一次販賣毒品之高度行為
    所吸收，不另論罪，故就該查獲之剩餘毒品，祇能於最後一
    次之販賣毒品罪宣告沒收銷燬，不得於各次販賣毒品罪均宣
    告沒收銷燬（最高法院98年度臺上字第2408、3264、3337號
    判決參照）。查本件於被告周禧財及少年李○○上開住處所
    分別扣得之如附表三編號1 、8 所示之晶體，均為第二級毒
    品甲基安非他命，前已述及，且均為共犯周禧財所有，亦經
    周禧財及少年李○○分別供述在卷（分別見228 號少連偵卷
    第107 頁、1371號少調卷第78頁反面），應依毒品危害防制
    條例第18條第1 項及共同正犯責任共同原則，於被告張子午
    最後一次販賣第二級毒品罪刑項下（即附表一編號7 部分）
    ，宣告沒收銷燬之（鑑驗耗損之毒品部分，因已滅失，毋庸
    再予宣告沒收銷燬）。又上揭甲基安非他命之包裝袋因直接
    包覆該毒品，其上顯留有該毒品之殘渣，衡情自難與之析離
    ，當應整體視之為毒品，併予宣告沒收銷燬。
  (三)附表三編號2 至4 、6 、7 所示之物，均係共犯周禧財所有
    ，供其販賣毒品所用之物，其中編號2 、4 所示電子磅秤、
    分裝杓，係共犯周禧財用以秤量、分裝甲基安非他命所用之
    物；編號3 所示帳簿，係共犯周禧財用以與被告張子午核對
    帳目，以利本件販賣甲基安非他命犯行所用之物等情，業據
    周禧財於原審供陳明確（見原審卷一第256 頁），爰依毒品
    危害防制條例第19條第1 項之規定及共同正犯責任共同原則
    ，於被告所犯附表一各編號所示之販賣第二級毒品罪刑項下
    ，宣告沒收。附表三編號6 、7 所示之物，有防止毒品裸露
    、逸出及潮濕之功用，並便於攜帶販賣，係共犯周禧財預備
    供販賣第二級毒品所用之物，亦據共犯周禧財於原審供述明
    確，應依刑法第38條第1 項第2 款規定及共同正犯責任共同
    原則，於被告所犯附表一各編號所示販賣第二級毒品項下宣
    告沒收之。又共犯周禧財與各購毒者聯絡分別所用之前開行
    動電話，0000000000門號與0000000000門號所使用之手機機
    體係相同，僅係更換SIM 卡而已，業據被告周禧財陳明在卷
    （見原審卷一第256 頁），而該電話亦係周禧財所有，復經
    證人林○○於偵查中證述在卷（見228 號少連偵卷第76頁）
    ，則就附表三編號5 所示手機機體部分，係供為本件販賣甲
    基安非他命犯罪所用之聯絡工具，應依毒品危害防制條例第
    19條第1 項之規定及共同正犯責任共同原則，於被告所犯附
    表一各編號所示之販賣第二級毒品罪刑項下，宣告沒收之；
    而扣案之門號0000000000號SIM 卡1 枚，應依同上規定，於
    被告所犯附表一編號2 至8 、10、15至17罪刑項下，宣告沒
    收；未扣案之門號0000000000號SIM 卡1 枚，則於被告所犯
    附表一編號1 、9 、11至14所示罪刑項下，宣告沒收之，且
    因0000000000號門號SIM 卡並未扣案，故如一部或全部不能
    沒收時，應就各該共犯，連帶追徵其價額。另附表三編號9
    所示之物，為共犯李○○所有，用供犯附表一編號2 、8 、
    15、17所用之物，應依毒品危害防制條例第19條第1 項規定
    及共同正犯責任共同原則，於被告上開各罪刑項下，宣告沒
    收之。至周禧財及少年李○○其他經扣押之物，因無證據證
    明與本件犯行有關，爰不宣告沒收，附此敘明。
、共同被告曾文忠部分，業經原審判處罪刑確定；共同被告周
    禧財經原審判處罪刑後，已於本院撤回上訴而告確定，均不
    再論列。
據上論結，應依刑事訴訟法第369 條第1 項前段、第364 條、第
299 條第1 項前段，毒品危害防制條例第4 條第2 項、第6 項、
第18條第1 項前段、第19條第1 項，刑法第11條前段、第28條、
第25條第2 項、第38條第1 項第2 款、第51條第5 款、第9 款，
兒童及少年福利與權益保障法第112 條第1 項，判決如主文。
本案經檢察官郭振昌到庭執行職務。
中    華    民    國   100    年    12    月    14    日
                  刑事第八庭    審判長法  官  李炫德
                                      法  官  張盛喜
                                      法  官  徐美麗
以上正本證明與原本無異。
如不服本判決應於收受本判決後10日內向本院提出上訴書狀，其
未敘述上訴理由者，並得於提起上訴後10日內向本院補提理由書
狀（均須按他造當事人之人數附繕本）「切勿逕送上級法院」。
中    華    民    國   100    年    12    月    14    日
                                      書記官  白  蘭
附錄本判決論罪科刑法條：
《毒品危害防制條例第4 條》
製造、運輸、販賣第一級毒品者，處死刑或無期徒刑；處無期徒
刑者，得併科新臺幣2 千萬元以下罰金。
製造、運輸、販賣第二級毒品者，處無期徒刑或7 年以上有期徒
刑，得併科新臺幣1 千萬元以下罰金。
製造、運輸、販賣第三級毒品者，處5 年以上有期徒刑，得併科
新臺幣7 百萬元以下罰金。
製造、運輸、販賣第四級毒品者，處3 年以上10年以下有期徒刑
，得併科新臺幣3 百萬元以下罰金。
製造、運輸、販賣專供製造或施用毒品之器具者，處1 年以上7
年以下有期徒刑，得併科新臺幣1 百萬元以下罰金。
前五項之未遂犯罰之。
附表一：
┌──┬────┬────┬──────┬─────────┬─────────┬────┐
│編號│交易對象│交易時間│交易地點    │交易方式          │販賣毒品種類與金額│共同正犯│
│    │        │        │            │                  │                  │        │
├──┼────┼────┼──────┼─────────┼─────────┼────┤
│1   │李佩蓉  │99年8 月│高雄市鳳山區│李佩蓉以門號097207│甲基安非他命新臺幣│張子午、│
│    │        │25日下午│海光四村551 │7450號行動電話撥打│（下同）1,000元。 │周禧財  │
│    │        │4 時33分│號（周禧財住│周禧財持用之門號09│                  │        │
│    │        │許      │所）        │00000000號行動電話│                  │        │
│    │        │        │            │，與周禧財聯繫毒品│                  │        │
│    │        │        │            │交易事宜後，李佩蓉│                  │        │
│    │        │        │            │於左列所示之時間，│                  │        │
│    │        │        │            │前往左列所示之地點│                  │        │
│    │        │        │            │，由周禧財交付右列│                  │        │
│    │        │        │            │所示之毒品，並向李│                  │        │
│    │        │        │            │佩蓉收取右列所示之│                  │        │
│    │        │        │            │金額。            │                  │        │
│    │        │        │            │                  │                  │        │
├──┤        ├────┼──────┼─────────┼─────────┼────┤
│2   │        │99年10月│高雄市鳳山區│李佩蓉以門號097207│甲基安非他命500 元│張子午、│
│    │        │13日下午│綽號「阿雷」│7450號行動電話撥打│。                │周禧財、│
│    │        │4 時31分│友人家門口  │周禧財持用之門號09│                  │李○○  │
│    │        │許      │            │00000000號行動電話│                  │        │
│    │        │        │            │，與周禧財聯繫毒品│                  │        │
│    │        │        │            │交易事宜後。李佩蓉│                  │        │
│    │        │        │            │於左列所示之時間，│                  │        │
│    │        │        │            │前往左列所示之地點│                  │        │
│    │        │        │            │，由周禧財命少年李│                  │        │
│    │        │        │            │○○交付李佩蓉右列│                  │        │
│    │        │        │            │所示之毒品，並向其│                  │        │
│    │        │        │            │收取右列所示之金額│                  │        │
│    │        │        │            │。                │                  │        │
│    │        │        │            │                  │                  │        │
├──┼────┼────┼──────┼─────────┼─────────┼────┤
│3   │王仁琪  │99年9 月│高雄市鳳山區│王仁琪以00-0000000│甲基安非他命350 元│張子午、│
│    │        │30日晚上│王生明路附近│、00-0000000號電話│                  │周禧財  │
│    │        │11時4 分│中油加油站前│撥打周禧財持用之門│                  │        │
│    │        │許      │            │號0000000000號行動│                  │        │
│    │        │        │            │電話，與周禧財聯繫│                  │        │
│    │        │        │            │毒品交易事宜後。周│                  │        │
│    │        │        │            │禧財於左列所示之時│                  │        │
│    │        │        │            │間，前往左列所示之│                  │        │
│    │        │        │            │地點，交付王仁琪右│                  │        │
│    │        │        │            │列所示之毒品，並向│                  │        │
│    │        │        │            │其收取右列所示之金│                  │        │
│    │        │        │            │額。              │                  │        │
│    │        │        │            │                  │                  │        │
├──┼────┼────┼──────┼─────────┼─────────┼────┤
│4   │謝志偉  │99年8 月│高雄市鳳山區│謝志偉以門號098959│甲基安非他命5,500 │張子午、│
│    │        │12日晚上│海光四村之籃│7994號行動電話撥打│元。（謝志偉先交付│周禧財  │
│    │        │7 時23分│球場        │周禧財持用之門號09│3,000元，尚欠2,500│        │
│    │        │許      │            │00000000號行動電話│ 元）             │        │
│    │        │        │            │，與周禧財聯繫毒品│                  │        │
│    │        │        │            │交易事宜後。周禧財│                  │        │
│    │        │        │            │於左列所示之時間，│                  │        │
│    │        │        │            │前往左列所示之地點│                  │        │
│    │        │        │            │，交付謝志偉右列所│                  │        │
│    │        │        │            │示之毒品，並向其收│                  │        │
│    │        │        │            │取3,000 元。      │                  │        │
├──┤        │        │            │                  │                  │        │
│5   │        ├────┼──────┼─────────┼─────────┼────┤
│    │        │99年10月│高雄市鳳山區│謝志偉以門號098959│甲基安非他命500 元│張子午、│
│    │        │14日下午│海光四村之籃│7994號行動電話撥打│。                │周禧財  │
│    │        │4 時10分│球場        │周禧財持用之門號09│                  │        │
│    │        │許（起訴│            │00000000號行動電話│                  │        │
│    │        │書誤載為│            │，與周禧財聯繫毒品│                  │        │
│    │        │10月12日│            │交易事宜後。周禧財│                  │        │
│    │        │下午6 時│            │於左列所示之時間，│                  │        │
│    │        │37分許）│            │前往左列所示之地點│                  │        │
│    │        │        │            │，交付謝志偉右列所│                  │        │
│    │        │        │            │示之毒品，並向其收│                  │        │
│    │        │        │            │取右列所示之金額。│                  │        │
│    │        │        │            │                  │                  │        │
├──┤        ├────┼──────┼─────────┼─────────┼────┤
│6   │        │99年10月│高雄市鳳山區│謝志偉以門號098959│甲基安非他命（未付│張子午、│
│    │        │16日下午│海光四村附近│7994號行動電話撥打│款）              │周禧財、│
│    │        │5 時34分│之籃球場旁之│周禧財持用之門號09│                  │某不詳女│
│    │        │許（起訴│統一超商前  │00000000號行動電話│                  │子      │
│    │        │書誤繕為│            │，與周禧財聯繫毒品│                  │        │
│    │        │99年10月│            │交易事宜後。周禧財│                  │        │
│    │        │14日下午│            │於左列所示之時間，│                  │        │
│    │        │4 時28分│            │命某不詳女子（無證│                  │        │
│    │        │許）    │            │據證明該女子尚未滿│                  │        │
│    │        │        │            │18歲）前往左列所示│                  │        │
│    │        │        │            │之地點，交付謝志偉│                  │        │
│    │        │        │            │右列所示之毒品。  │                  │        │
│    │        │        │            │                  │                  │        │
├──┤        ├────┼──────┼─────────┼─────────┼────┤
│7   │        │99年10月│高雄市鳳山區│謝志偉以門號098959│甲基安非他命500 元│張子午、│
│    │        │16日晚上│海光四村之籃│7994號行動電話撥打│。                │周禧財  │
│    │        │8時4分許│球場        │周禧財持用之門號09│                  │        │
│    │        │        │            │00000000號行動電話│                  │        │
│    │        │        │            │，與周禧財聯繫毒品│                  │        │
│    │        │        │            │交易事宜後。周禧財│                  │        │
│    │        │        │            │於左列所示之時間，│                  │        │
│    │        │        │            │前往左列所示之地點│                  │        │
│    │        │        │            │，交付謝志偉右列所│                  │        │
│    │        │        │            │示之毒品，並向其收│                  │        │
│    │        │        │            │取右列所示之金額。│                  │        │
│    │        │        │            │                  │                  │        │
├──┼────┼────┼──────┼─────────┼─────────┼────┤
│8   │雷鈺龍  │99年10月│高雄市鳳山區│雷鈺龍以門號092761│甲基安非他命500 元│張子午、│
│    │        │5 日晚上│海光四村某雜│0828號行動電話撥打│。                │周禧財、│
│    │        │10時57分│貨店前      │周禧財持用之門號09│                  │李○○  │
│    │        │許      │            │00000000號之行動電│                  │        │
│    │        │        │            │話，與周禧財聯繫毒│                  │        │
│    │        │        │            │品交易事宜後。周禧│                  │        │
│    │        │        │            │財於左列所示之時間│                  │        │
│    │        │        │            │，命少年李○○前往│                  │        │
│    │        │        │            │左列所示之地點，將│                  │        │
│    │        │        │            │右列所示毒品交付雷│                  │        │
│    │        │        │            │鈺龍，並向其收取右│                  │        │
│    │        │        │            │列所示之金額。    │                  │        │
│    │        │        │            │                  │                  │        │
├──┼────┼────┼──────┼─────────┼─────────┼────┤
│9   │蔡明秀  │99年8 月│高雄市鳳山區│蔡明秀以門號091660│甲基安非他命2,000 │張子午、│
│    │        │13日凌晨│海光四村551 │1547號行動電話撥打│元。（起訴書誤載為│周禧財  │
│    │        │0 時9分 │號（周禧財住│周禧財持用之門號09│3,000元）         │        │
│    │        │許      │所）        │00000000號行動電話│                  │        │
│    │        │        │            │，與周禧財聯繫毒品│                  │        │
│    │        │        │            │交易事宜後，周禧財│                  │        │
│    │        │        │            │於左列所示之時間，│                  │        │
│    │        │        │            │前往左列所示之地點│                  │        │
│    │        │        │            │，交付蔡明秀右列所│                  │        │
│    │        │        │            │示之毒品，並向其收│                  │        │
│    │        │        │            │取右列所示之金額。│                  │        │
│    │        │        │            │                  │                  │        │
├──┼────┼────┼──────┼─────────┼─────────┼────┤
│10  │唐曉光  │99年9 月│高雄市鳳山區│唐曉光以門號093800│甲基安非他命3,000 │張子午、│
│    │        │25日下午│中正預校門口│0084號行動電話撥打│元。              │周禧財  │
│    │        │5 時38分│之統一超商前│周禧財持用之門號09│                  │        │
│    │        │許      │            │00000000號行動電話│                  │        │
│    │        │        │            │，與周禧財聯繫毒品│                  │        │
│    │        │        │            │交易事宜後。周禧財│                  │        │
│    │        │        │            │於左列所示之時間，│                  │        │
│    │        │        │            │前往左列所示之地點│                  │        │
│    │        │        │            │，交付唐曉光右列所│                  │        │
│    │        │        │            │示之毒品，並向其收│                  │        │
│    │        │        │            │取右列所示之金額。│                  │        │
│    │        │        │            │                  │                  │        │
├──┼────┼────┼──────┼─────────┼─────────┼────┤
│11  │林雅嬌  │99年8 月│高雄市鳳山區│林雅嬌以門號098341│甲基安非他命1,500 │張子午、│
│    │        │20日晚上│海光四村旁巷│3530號行動電話撥打│元                │周禧財  │
│    │        │8 時37分│口          │周禧財持用之門號09│                  │        │
│    │        │許      │            │00000000號行動電話│                  │        │
│    │        │        │            │，與周禧財聯繫毒品│                  │        │
│    │        │        │            │交易事宜後。周禧財│                  │        │
│    │        │        │            │於左列所示之時間，│                  │        │
│    │        │        │            │前往左列所示之地點│                  │        │
│    │        │        │            │，交付林雅嬌右列所│                  │        │
│    │        │        │            │示之毒品，並向其收│                  │        │
│    │        │        │            │取右列所示之金額。│                  │        │
│    │        │        │            │                  │                  │        │
├──┤        ├────┼──────┼─────────┼─────────┼────┤
│12  │        │99年10月│高雄市鳳山區│林雅嬌以門號098341│甲基安非他命500 元│張子午、│
│    │        │2 日晚上│省鳳商工附近│3530號行動電話撥打│。                │周禧財  │
│    │        │11時44分│某友人住處  │周禧財持用之門號09│                  │        │
│    │        │許      │            │00000000號行動電話│                  │        │
│    │        │        │            │，與周禧財聯繫毒品│                  │        │
│    │        │        │            │交易事宜後。周禧財│                  │        │
│    │        │        │            │於左列所示之時間，│                  │        │
│    │        │        │            │前往左列所示之地點│                  │        │
│    │        │        │            │，交付林雅嬌右列所│                  │        │
│    │        │        │            │示之毒品，並向其收│                  │        │
│    │        │        │            │取右列所示之金額。│                  │        │
│    │        │        │            │                  │                  │        │
├──┼────┼────┼──────┼─────────┼─────────┼────┤
│13  │金禧鳳  │99年8 月│高雄市鳳山區│金禧鳳以門號092775│甲基安非他命500 元│張子午、│
│    │        │19日上午│海光四村551 │0317號行動電話撥打│。                │周禧財、│
│    │        │8 時47分│號（周禧財住│周禧財持用之門號09│                  │林○○  │
│    │        │許      │所）        │00000000號行動電話│                  │        │
│    │        │        │            │，由少年林○○代接│                  │        │
│    │        │        │            │電話後，再與周禧財│                  │        │
│    │        │        │            │聯繫毒品交易事宜後│                  │        │
│    │        │        │            │。周禧財於左列所示│                  │        │
│    │        │        │            │之時間，前往左列所│                  │        │
│    │        │        │            │示之地點，交付金禧│                  │        │
│    │        │        │            │鳳右列所示之毒品，│                  │        │
│    │        │        │            │並向其收取右列所示│                  │        │
│    │        │        │            │之金額。          │                  │        │
│    │        │        │            │                  │                  │        │
├──┤        ├────┼──────┼─────────┼─────────┼────┤
│14  │        │99年8 月│高雄市鳳山區│金禧鳳以門號092775│甲基安非他命（未付│張子午、│
│    │        │20日上午│海光四村551 │0317號行動電話撥打│款）              │周禧財  │
│    │        │11時34分│號（周禧財住│周禧財持用之門號09│                  │        │
│    │        │許      │所）        │00000000號行動電話│                  │        │
│    │        │        │            │，與周禧財聯繫，雙│                  │        │
│    │        │        │            │方並談妥金禧鳳欲購│                  │        │
│    │        │        │            │買50 0元之甲基安非│                  │        │
│    │        │        │            │他命，惟周禧財因故│                  │        │
│    │        │        │            │未前往左列地點交付│                  │        │
│    │        │        │            │毒品予金禧鳳，而未│                  │        │
│    │        │        │            │遂。              │                  │        │
├──┼────┼────┼──────┼─────────┼─────────┼────┤
│15  │真實姓名│99年9 月│高雄市鳳山區│綽號「小黑」之男子│甲基安非他命500 元│張子午、│
│    │、年籍不│30日晚上│海光四村551 │以門號0000000000號│。                │周禧財、│
│    │詳綽號「│7 時33分│號（周禧財住│行動電話撥打周禧財│                  │李○○  │
│    │小黑」之│許      │所）        │持用之門號00000000│                  │        │
│    │男子（無│        │            │32號行動電話，與周│                  │        │
│    │證據證明│        │            │禧財聯繫毒品交易事│                  │        │
│    │「小黑」│        │            │宜後。周禧財於左列│                  │        │
│    │尚未滿18│        │            │所示之時間，命少年│                  │        │
│    │歲）    │        │            │李○○前往左列所示│                  │        │
│    │        │        │            │之地點，交付綽號「│                  │        │
│    │        │        │            │小黑」之男子右列所│                  │        │
│    │        │        │            │示之毒品，並向其收│                  │        │
│    │        │        │            │取右列所示之金額。│                  │        │
│    │        │        │            │                  │                  │        │
├──┼────┼────┼──────┼─────────┼─────────┼────┤
│16  │鄭旗山  │99年10月│高雄市三民區│由少年李○○以鄭旗│甲基安非他命1,000 │張子午、│
│    │        │4 日上午│正忠路269 號│山持用之門號098150│元。（起訴書誤載為│周禧財、│
│    │        │3 時57分│樓下之統一超│9379號行動電話撥打│500元）           │林○○  │
│    │        │許      │商          │周禧財持用之門號09│                  │        │
│    │        │        │            │00000000號行動電話│                  │        │
│    │        │        │            │，代鄭旗山向周禧財│                  │        │
│    │        │        │            │購買甲基安非他命，│                  │        │
│    │        │        │            │由少年林○○接聽電│                  │        │
│    │        │        │            │話後，與周禧財聯繫│                  │        │
│    │        │        │            │毒品交易事宜。周禧│                  │        │
│    │        │        │            │財於左列所示之時間│                  │        │
│    │        │        │            │，在左列所示之地點│                  │        │
│    │        │        │            │，將右列所示毒品交│                  │        │
│    │        │        │            │付予李○○轉交鄭旗│                  │        │
│    │        │        │            │山，並向其收取右列│                  │        │
│    │        │        │            │所示之金額。      │                  │        │
│    │        │        │            │                  │                  │        │
├──┼────┼────┼──────┼─────────┼─────────┼────┤
│17  │真實姓名│99年10月│高雄市鳳山區│綽號「劉翁」之男子│甲基安非他命1,000 │張子午、│
│    │、年籍不│5 日晚間│海光四村某雜│以門號0000000000號│元。              │周禧財、│
│    │詳綽號「│11時41分│貨店前      │行動電話撥打周禧財│                  │李○○  │
│    │劉翁」之│許（起訴│            │持用之門號00000000│                  │        │
│    │男子（無│書誤載為│            │32號行動電話，與周│                  │        │
│    │證據證明│同日晚間│            │禧財聯繫毒品交易事│                  │        │
│    │其尚未滿│11時35分│            │宜後。周禧財於左列│                  │        │
│    │18歲）  │許）    │            │所示之時間，命少年│                  │        │
│    │        │        │            │李○○前往左列所示│                  │        │
│    │        │        │            │之地點，將右列所示│                  │        │
│    │        │        │            │毒品交付綽號「劉翁│                  │        │
│    │        │        │            │」之男子，並向其收│                  │        │
│    │        │        │            │取右列所示之金額。│                  │        │
│    │        │        │            │                  │                  │        │
└──┴────┴────┴──────┴─────────┴─────────┴────┘
附表二：
┌──┬──────┬────────────────┬─────────────────┐
│編號│ 犯罪事實   │原判決判處刑罰                  │本院判決結果                      │
├──┼──────┼────────────────┼─────────────────┤
│1   │附表一編號1 │張子午共同販賣第二級毒品，處有期│（原判決此部分撤銷。）            │
│    │            │徒刑柒年陸月。扣案如附表三編號2 │張子午共同販賣第二級毒品，處有期徒│
│    │            │至編號4 、編號6 至編號7 及編號5 │刑柒年陸月。扣案如附表三編號2 至編│
│    │            │（搭配0000000000號門號）所示之物│號4 、編號6、7之物，及編號5 所示之│
│    │            │，均沒收之，其中0000000000號門號│手機機體壹支，均沒收之；未扣案之門│
│    │            │，如一部或全部不能沒收時，應與周│號0000000000號SIM 卡壹枚，沒收之，│
│    │            │禧財、甲少女連帶追徵其價額。未扣│如一部或全部不能沒收時，應與周禧財│
│    │            │案販賣第二級毒品所得新臺幣壹仟元│連帶追徵其價額。未扣案販賣第二級毒│
│    │            │與周禧財、甲少女連帶沒收之，如全│品所得新臺幣壹仟元與周禧財連帶沒收│
│    │            │部或一部不能沒收時，以其等之財產│之，如全部或一部不能沒收時，以其等│
│    │            │連帶抵償之。                    │之財產連帶抵償之。                │
│    │            │                                │                                  │
├──┼──────┼────────────────┼─────────────────┤
│2   │附表一編號2 │張子午共同販賣第二級毒品，處有期│（原判決此部分撤銷。）            │
│    │            │徒刑柒年陸月。扣案如附表三編號2 │張子午成年人，與少年共同販賣第二級│
│    │            │至編號4 、編號6 至編號7 及編號5 │毒品，處有期徒刑捌年陸月。扣案如附│
│    │            │（搭配0000000000號門號）所示之物│表三編號2 至編號4 、編號6 、7 所示│
│    │            │，均沒收之。未扣案販賣第二級毒品│之物，及編號5 所示之手機壹支（含門│
│    │            │所得新臺幣伍佰元與周禧財、甲少女│號0000000000號SIM 卡壹枚）、編號9 │
│    │            │連帶沒收之，如全部或一部不能沒收│所示之手機壹支（含門號0000000000號│
│    │            │時，以其等之財產連帶抵償之。    │SIM 卡壹枚），均沒收之。未扣案販賣│
│    │            │                                │第二級毒品所得新臺幣伍佰元與周禧財│
│    │            │                                │、李○○連帶沒收之，如全部或一部不│
│    │            │                                │能沒收時，以其等之財產連帶抵償之。│
│    │            │                                │                                  │
├──┼──────┼────────────────┼─────────────────┤
│3   │附表一編號3 │張子午共同販賣第二級毒品，處有期│（原判決此部分撤銷。）            │
│    │            │徒刑柒年陸月。扣案如附表三編號2 │張子午共同販賣第二級毒品，處有期徒│
│    │            │至編號4 、編號6 至編號7 及編號5 │刑柒年陸月。扣案如附表三編號2 至編│
│    │            │（搭配0000000000號門號）所示之物│號4 、編號6 、7 所示之物，及編號5 │
│    │            │，均沒收之。未扣案販賣第二級毒品│所示之手機壹支（含門號0000000000號│
│    │            │所得新臺幣參佰伍拾元與周禧財、甲│SIM 卡壹枚），均沒收之。未扣案販賣│
│    │            │少女連帶沒收之，如全部或一部不能│第二級毒品所得新臺幣佰伍拾元與周│
│    │            │沒收時，以其等之財產連帶抵償之。│禧財連帶沒收之，如全部或一部不能沒│
│    │            │                                │收時，以其等之財產連帶抵償之。    │
│    │            │                                │                                  │
│    │            │                                │                                  │
├──┼──────┼────────────────┼─────────────────┤
│4   │附表一編號4 │張子午共同販賣第二級毒品，處有期│（原判決此部分撤銷。）            │
│    │            │徒刑柒年陸月。扣案如附表三編號2 │張子午共同販賣第二級毒品，處有期徒│
│    │            │至編號4 、編號6 至編號7 及編號5 │刑柒年陸月。扣案如附表三編號2 至編│
│    │            │（搭配0000000000號門號）所示之物│號4 、編號6 、7 所示之物，及編號5 │
│    │            │，均沒收之。未扣案販賣第二級毒品│所示之手機壹支（含門號0000000000號│
│    │            │所得新臺幣伍仟伍佰元與周禧財、甲│SIM 卡壹枚），均沒收之。未扣案販賣│
│    │            │少女連帶沒收之，如全部或一部不能│第二級毒品所得新臺幣仟元與周禧財│
│    │            │沒收時，以其等之財產連帶抵償之。│連帶沒收之，如全部或一部不能沒收時│
│    │            │                                │，以其等之財產連帶抵償之。        │
│    │            │                                │                                  │
│    │            │                                │                                  │
├──┼──────┼────────────────┼─────────────────┤
│5   │附表一編號5 │張子午共同販賣第二級毒品，處有期│（原判決此部分撤銷。）            │
│    │            │徒刑柒年陸月。扣案如附表三編號2 │張子午共同販賣第二級毒品，處有期徒│
│    │            │至編號4 、編號6 至編號7 及編號5 │刑柒年陸月。扣案如附表三編號2 至編│
│    │            │（搭配0000000000號門號）所示之物│號4 、編號6 、7 所示之物，及編號5 │
│    │            │，均沒收之。未扣案販賣第二級毒品│所示之手機壹支（含門號0000000000號│
│    │            │所得新臺幣伍佰元與周禧財、甲少女│SIM 卡壹枚），均沒收之。未扣案販賣│
│    │            │連帶沒收之，如全部或一部不能沒收│第二級毒品所得新臺幣伍佰元與周禧財│
│    │            │時，以其等之財產連帶抵償之。    │連帶沒收之，如全部或一部不能沒收時│
│    │            │                                │，以其等之財產連帶抵償之。        │
│    │            │                                │                                  │
├──┼──────┼────────────────┼─────────────────┤
│6   │附表一編號6 │張子午共同販賣第二級毒品，處有期│（原判決此部分撤銷。）            │
│    │            │徒刑柒年陸月。扣案如附表三編號2 │張子午共同販賣第二級毒品，處有期徒│
│    │            │至編號4 、編號6 至編號7 及編號5 │刑柒年陸月。扣案如附表三編號2 至編│
│    │            │（搭配0000000000號門號）所示之物│號4 、編號67所示之物，及編號5 所示│
│    │            │，均沒收之。                    │之手機壹支（含門號0000000000號SIM │
│    │            │                                │卡壹枚），均沒收之。              │
│    │            │                                │                                  │
├──┼──────┼────────────────┼─────────────────┤
│7   │附表一編號7 │張子午共同販賣第二級毒品，處有期│（原判決此部分撤銷。）            │
│    │            │徒刑柒年陸月。扣案如表三編號1 、│張子午共同販賣第二級毒品，處有期徒│
│    │            │編號8 所示之物，沒收銷燬之。扣案│刑柒年陸月。扣案如表三編號1 、編號│
│    │            │如附表三編號2 至編號4 、編號6 至│8 所示之毒品，沒收銷燬之。扣案如附│
│    │            │編號7 及編號5 （搭配0000000000號│表三編號2 至編號4 、編號6 、7 所示│
│    │            │門號）所示之物，均沒收之。未扣案│之物，及編號5 所示之手機壹支（含門│
│    │            │販賣第二級毒品所得新臺幣伍佰元與│號0000000000號SIM 卡壹枚），均沒收│
│    │            │周禧財、甲少女連帶沒收之，如全部│之。未扣案販賣第二級毒品所得新臺幣│
│    │            │或一部不能沒收時，以其等之財產連│伍佰元與周禧財連帶沒收之，如全部或│
│    │            │帶抵償之。                      │一部不能沒收時，以其等之財產連帶抵│
│    │            │                                │償之。                            │
│    │            │                                │                                  │
├──┼──────┼────────────────┼─────────────────┤
│8   │附表一編號8 │張子午共同販賣第二級毒品，處有期│（原判決此部分撤銷。）            │
│    │            │徒刑柒年陸月。扣案如附表三編號2 │張子午成年人，與少共同販賣第二級毒│
│    │            │至編號4 、編號6 至編號7 、編號9 │品，處有期徒刑捌年陸月。扣案如附表│
│    │            │及編號5 （搭配0000000000 號 門號│三編號2 至編號4 、編號6 、7 所示之│
│    │            │）所示之物，均沒收之。未扣案販賣│物，及編號5所 示之手機壹支（含門號│
│    │            │第二級毒品所得新臺幣伍佰元與周禧│0000000000號SIM 卡壹枚）、編號9 所│
│    │            │財、甲少女、乙少年連帶沒收之，如│示之手機壹支（含門號0000000000號SI│
│    │            │全部或一部不能沒收時，以其等之財│M 卡壹枚），均沒收之。未扣案販賣第│
│    │            │產連帶抵償之。                  │二級毒品所得新臺幣伍佰元與周禧財、│
│    │            │                                │李○○連帶沒收之，如全部或一部不2 │
│    │            │                                │能沒收時，以其等之財產連帶抵償之。│
│    │            │                                │                                  │
├──┼──────┼────────────────┼─────────────────┤
│9   │附表一編號9 │張子午共同販賣第二級毒品，處有期│（原判決此部分撤銷。）            │
│    │            │徒刑柒年陸月。扣案如附表三編號2 │張子午共同販賣第二級毒品，處有期徒│
│    │            │至編號4 、編號6 至編號7 及編號5 │刑柒年陸月。扣案如附表三編號2 至編│
│    │            │（搭配0000000000號門號）所示之物│號4 、編號6 、7 所示之物，及編號5 │
│    │            │，均沒收之，其中0000000000號門號│所示之手機機體壹支，均沒收之；未扣│
│    │            │，如一部或全部不能沒收時，應與周│案之門號0000000000號SIM 卡壹枚，沒│
│    │            │禧財、甲少女連帶追徵其價額。未扣│收之，如一部或全部不能沒收時，應與│
│    │            │案販賣第二級毒品所得新臺幣貳仟元│周禧財連帶追徵其價額。未扣案販賣第│
│    │            │與周禧財、甲少女連帶沒收之，如全│二級毒品所得新臺幣貳仟元與周禧財連│
│    │            │部或一部不能沒收時，以其等之財產│帶沒收之，如全部或一部不能沒收時，│
│    │            │連帶抵償之。                    │以其等之財產連帶抵償之。          │
│    │            │                                │                                  │
├──┼──────┼────────────────┼─────────────────┤
│10  │附表一編號10│張子午共同販賣第二級毒品，處有期│（原判決此部分撤銷。）            │
│    │            │徒刑柒年陸月。扣案如附表三編號2 │張子午共同販賣第二級毒品，處有期徒│
│    │            │至編號4 、編號6 至編號7 及編號5 │刑柒年陸月。扣案如附表三編號2 至編│
│    │            │（搭配0000000000號門號）所示之物│號4 、編號6 、7 所示之物，及編號5 │
│    │            │，均沒收之。未扣案販賣第二級毒品│所示之手機壹支（含門號0000000000號│
│    │            │所得新臺幣參仟元與周禧財、甲少女│SIM 卡壹枚），均沒收之。未扣案販賣│
│    │            │連帶沒收之，如全部或一部不能沒收│第二級毒品所得新臺幣仟元與周禧財│
│    │            │時，以其等之財產連帶抵償之。    │連帶沒收之，如全部或一部不能沒收時│
│    │            │                                │，以其等之財產連帶抵償之。        │
│    │            │                                │                                  │
├──┼──────┼────────────────┼─────────────────┤
│11  │附表一編號11│張子午共同販賣第二級毒品，處有期│（原判決此部分撤銷。）            │
│    │            │徒刑柒年陸月。扣案如附表三編號2 │張子午共同販賣第二級毒品，處有期徒│
│    │            │至編號4 、編號6 至編號7 及編號5 │刑柒年陸月。扣案如附表三編號2 至編│
│    │            │（搭配0000000000號門號）所示之物│號4 、編號6 、7 所示之物，及編號5 │
│    │            │，均沒收之，其中0000000000號門號│所示之手機機體壹支，均沒收之；未扣│
│    │            │，如一部或全部不能沒收時，應與周│案之門號0000000000號SIM 卡壹枚，沒│
│    │            │禧財、甲少女連帶追徵其價額。未扣│收之，如一部或全部不能沒收時，應與│
│    │            │案販賣第二級毒品所得新臺幣壹仟伍│周禧財、連帶追徵其價額。未扣案販賣│
│    │            │佰元與周禧財、甲少女連帶沒收之，│第二級毒品所得新臺幣壹仟伍佰元與周│
│    │            │如全部或一部不能沒收時，以其等之│禧財連帶沒收之，如全部或一部不能沒│
│    │            │財產連帶抵償之。                │收時，以其等之財產連帶抵償之。    │
│    │            │                                │                                  │
├──┼──────┼────────────────┼─────────────────┤
│12  │附表一編號12│張子午共同販賣第二級毒品，處有期│（原判決此部分撤銷。）            │
│    │            │徒刑柒年陸月。扣案如附表三編號2 │張子午共同販賣第二級毒品，處有期徒│
│    │            │至編號4 、編號6 至編號7 及編號5 │刑柒年陸月。扣案如附表三編號2 至編│
│    │            │（搭配0000000000號門號）所示之物│號4 、編號6 、7 所示之物，及編號5 │
│    │            │，均沒收之，其中0000000000號門號│所示之手機機體壹支，均沒收之；未扣│
│    │            │，如一部或全部不能沒收時，應與周│案之門號0000000000號SIM 卡壹枚，沒│
│    │            │禧財、甲少女連帶追徵其價額。未扣│收之，如一部或全部不能沒收時，應與│
│    │            │案販賣第二級毒品所得新臺幣伍佰元│周禧財連帶追徵其價額。未扣案販賣第│
│    │            │與周禧財、甲少女連帶沒收之，如全│二級毒品所得新臺幣伍佰元與周禧財連│
│    │            │部或一部不能沒收時，以其等之財產│帶沒收之，如全部或一部不能沒收時，│
│    │            │連帶抵償之。                    │以其等之財產連帶抵償之。          │
│    │            │                                │                                  │
│    │            │                                │                                  │
├──┼──────┼────────────────┼─────────────────┤
│13  │附表一編號13│張子午共同販賣第二級毒品，處有期│（原判決此部分撤銷。）            │
│    │            │徒刑柒年陸月。扣案如附表三編號2 │張子午成年人，與少年共同販賣第二級│
│    │            │至編號4 、編號6 至編號7 及編號5 │毒品，處有期徒刑捌年陸月。扣案如附│
│    │            │（搭配0000000000號門號）所示之物│表三編號2 至編號4 、編號6 、7 所示│
│    │            │，均沒收之，其中0000000000號門號│之物，及編號5 所示之手機機體壹支，│
│    │            │，如一部或全部不能沒收時，應與周│均沒收之；未扣案之門號0000000000號│
│    │            │禧財、甲少女連帶追徵其價額。未扣│SIM 卡壹枚，沒收之，如一部或全部不│
│    │            │案販賣第二級毒品所得新臺幣伍佰元│能沒收時，應與周禧財、林○○連帶追│
│    │            │與周禧財、甲少女連帶沒收之，如全│徵其價額。未扣案販賣第二級毒品所得│
│    │            │部或一部不能沒收時，以其等之財產│新臺幣伍佰元與周禧財、林○○連帶沒│
│    │            │連帶抵償之。                    │收之，如全部或一部不能沒收時，以其│
│    │            │                                │等之財產連帶抵償之。              │
│    │            │                                │                                  │
├──┼──────┼────────────────┼─────────────────┤
│14  │附表一編號14│張子午共同販賣第二級毒品，處有期│（原判決此部分撤銷。）            │
│    │            │徒刑柒年陸月。扣案如附表三編號2 │張子午共同販賣第二級毒品，未遂，處│
│    │            │至編號4 、編號6 至編號7 及編號5 │有期徒刑陸年陸月。扣案如附表三編號│
│    │            │（搭配0000000000號門號）所示之物│2 至編號4 、編號6 、7 所示之物，及│
│    │            │，均沒收之，其中0000000000號門號│編號5 所之手機機體壹支，均沒收之；│
│    │            │，如一部或全部不能沒收時，應與周│未扣案之門號0000000000號SIM 卡壹枚│
│    │            │禧財、甲少女連帶追徵其價額。未扣│，沒收之，如一部或全部不能沒收時，│
│    │            │案販賣第二級毒品所得新臺幣伍佰元│應與周禧財連帶追徵其價額。        │
│    │            │與周禧財、甲少女連帶沒收之，如全│                                  │
│    │            │部或一部不能沒收時，以其等之財產│                                  │
│    │            │連帶抵償之。                    │                                  │
│    │            │                                │                                  │
├──┼──────┼────────────────┼─────────────────┤
│15  │附表一編號15│張子午共同販賣第二級毒品，處有期│（原判決此部分撤銷。）            │
│    │            │徒刑柒年陸月。扣案如附表三編號2 │張子午成年人，與少年共同販賣第二級│
│    │            │至編號4 、編號6 至編號7 、編號9 │毒品，處有期徒刑捌年陸月。扣案如附│
│    │            │及編號5 （搭配0000000000 號 門號│表三編號2 至編號4 、編號6 、7 所示│
│    │            │）所示之物，均沒收之。未扣案販賣│之物，及編號5 所示之手機壹支（含門│
│    │            │第二級毒品所得新臺幣伍佰元與周禧│號0000000000號SIM 卡壹枚）、編號9 │
│    │            │財、甲少女、乙少年連帶沒收之，如│所示之手機壹支（含門號0000000000號│
│    │            │全部或一部不能沒收時，以其等之財│SIM 卡壹枚），均沒收之。未扣案販賣│
│    │            │產連帶抵償之。                  │第二級毒品所得新臺幣伍佰元與周禧財│
│    │            │                                │、李○○連帶沒收之，如全部或一部不│
│    │            │                                │能沒收時，以其等之財產連帶抵償之。│
│    │            │                                │                                  │
├──┼──────┼────────────────┼─────────────────┤
│16  │附表一編號16│張子午共同販賣第二級毒品，處有期│（原判決此部分撤銷。）            │
│    │            │徒刑柒年陸月。扣案如附表三編號2 │張子午成年人，與少年共同販賣第二級│
│    │            │至編號4 、編號6 至編號7 、編號9 │毒品，處有期徒刑捌年陸月。扣案如附│
│    │            │及編號5 （搭配0000000000 號 門號│表三編號2 至編號4 、編號6 、7 所示│
│    │            │）所示之物，均沒收之。未扣案販賣│之物，及編號5所 示之手機壹支（含門│
│    │            │第二級毒品所得新臺幣壹仟元與周禧│號0000000000號SIM 卡壹枚），均沒收│
│    │            │財、甲少女、乙少年連帶沒收之，如│之。未扣案販賣第二級毒品所得新臺幣│
│    │            │全部或一部不能沒收時，以其等之財│壹仟元與周禧財、林○○連帶沒收之，│
│    │            │產連帶抵償之。                  │如全部或一部不能沒收時，以其等之財│
│    │            │                                │產連帶抵償之。                    │
│    │            │                                │                                  │
├──┼──────┼────────────────┼─────────────────┤
│17  │附表一編號17│張子午共同販賣第二級毒品，處有期│（原判決此部分撤銷。）            │
│    │            │徒刑柒年陸月。扣案如附表三編號2 │張子午成年人，與少年共同販賣第二級│
│    │            │至編號4 、編號6 至編號7 、編號9 │毒品，處有期徒刑捌年陸月。扣案如附│
│    │            │及編號5 （搭配0000000000 號 門號│表三編號2 至編號4 、編號6 、7 及編│
│    │            │）所示之物，均沒收之。未扣案販賣│號5 所示之手機壹支（含門號00000000│
│    │            │第二級毒品所得新臺幣壹仟元與周禧│32號SIM 卡壹枚）、編號9 所示之手機│
│    │            │財、甲少女、乙少年連帶沒收之，如│壹支（含門號0000000000號SIM 卡壹枚│
│    │            │全部或一部不能沒收時，以其等之財│），均沒收之。未扣案販賣第二級毒品│
│    │            │產連帶抵償之。                  │所得新臺幣壹仟元與周禧財、李○○連│
│    │            │                                │帶沒收之，如全部或一部不能沒收時，│
│    │            │                                │以其等之財產連帶抵償之。          │
│    │            │                                │                                  │
└──┴──────┴────────────────┴─────────────────┘
附表三：
┌──┬────────┬───────────────────┐
│編號│   物品名稱     │         備    註                     │
├──┼────────┼───────────────────┤
│1   │甲基安非他命12包│各包重量分別為：                      │
│    │（均含包裝袋）  │驗前淨重3.452 公克、驗後淨重3.447公克 │
│    │                │驗前淨重3.473 公克、驗後淨重3.468公克 │
│    │                │驗前淨重3.419 公克、驗後淨重3.414公克 │
│    │                │驗前淨重1.213 公克、驗後淨重1.208公克 │
│    │                │驗前淨重0.728 公克、驗後淨重0.723公克 │
│    │                │驗前淨重0.437 公克、驗後淨重0.432公克 │
│    │                │驗前淨重0.296 公克、驗後淨重0.291公克 │
│    │                │驗前淨重0.298 公克、驗後淨重0.293公克 │
│    │                │驗前淨重0.14公克、驗後淨重0.135 公克  │
│    │                │驗前淨重0.132 公克、驗後淨重0.127 公克│
│    │                │驗前淨重0.148 公克、驗後淨重0.143 公克│
│    │                │驗前淨重0.136 公克、驗後淨重0.131 公克│
├──┼────────┼───────────────────┤
│2   │電子磅秤1 臺    │                                      │
│    │                │                                      │
├──┼────────┼───────────────────┤
│3   │帳簿1 本        │                                      │
│    │                │                                      │
│    │                │                                      │
├──┼────────┼───────────────────┤
│4   │分裝杓1 支      │                                      │
│    │                │                                      │
├──┼────────┼───────────────────┤
│5   │SONY手機1 支    │（含門號0000000000號SIM卡1枚）        │
│    │                │此手機曾搭配門號0000000000號SIM 卡使用│
│    │                │，該SIM 卡未扣案。                    │
│    │                │                                      │
├──┼────────┼───────────────────┤
│6   │空夾鏈袋1包     │                                      │
│    │                │                                      │
├──┼────────┼───────────────────┤
│7   │空袋8 包        │                                      │
│    │                │                                      │
├──┼────────┼───────────────────┤
│8   │甲基安非他命1 包│驗前淨重0.245 公克、驗後淨重0.24公克。│
│    │                │                                      │
│    │                │                                      │
├──┼────────┼───────────────────┤
│9   │SONY手機1 支    │（含門號0000000000號SIM 卡1 枚）      │
│    │                │                                      │
└──┴────────┴───────────────────┘